臺灣新竹地方法院刑事判決　　　　　　　
                                      111年度訴字第556號
公  訴  人  臺灣新竹地方檢察署檢察官
被      告  田鸞相


上列被告因違反毒品危害防制條例案件，經檢察官提起公訴（11
1年度偵字第8145號），被告於本院準備程序中就被訴事實為有
罪之陳述，經本院合議庭評議後裁定由受命法官獨任行簡式審判
程序，判決如下：
    主  文
田鸞相犯持有第二級毒品純質淨重二十公克以上罪，累犯，處有
期徒刑柒月。
扣案之甲基安非他命貳包(純質淨重合計貳貳點肆零捌公克，驗
餘淨重合計參參點零壹伍公克，另含無法析離之外包裝袋貳只）
均沒收銷燬。
    事  實
一、田鸞相明知甲基安非他命屬於毒品危害防制條例第2條第2項
    第2款所規範之第二級毒品，依法不得持有，竟基於持有逾
    量第二級毒品甲基安非他命之犯意，於民國110年8月12日某
    時許，在桃園市龍潭區某處，以新臺幣（下同）4萬元之代
    價，向真實姓名年籍不詳之成年女子購買第二級毒品甲基安
    非他命2包（重量約1兩）而持有之。嗣於110年8月12日16時
    15許，為警在新竹縣○○鎮○○路000巷0號查獲，並扣得甲基安
    非他命2包（純質淨重合計22.408公克，驗餘淨重合計33.01
    5公克)。
二、案經新竹市警察局第二分局報告臺灣新竹地方檢察署檢察官
    偵查起訴。
    理  由
壹、程序部分
　　被告田鸞相所犯毒品危害防制條例第11條第4項持有逾量第
    二級毒品罪，非死刑、無期徒刑、最輕本刑為3年以上有期
    徒刑之罪，或高等法院管轄第一審之案件，被告於本院準備
    程序進行中，就被訴事實為有罪之陳述，經告以簡式審判程
    序之旨，並聽取檢察官及被告之意見後，經本院合議庭評議
    後認合於刑事訴訟法第273條之1第1項之規定，裁定進行簡
    式審判程序。又依刑事訴訟法第273條之2、同法第159條第2
    項規定，簡式審判程序不適用傳聞法則有關限制證據能力之
    相關規定，附予敘明。
貳、實體部分
一、上開犯罪事實，業據被告於本院準備程序及簡式審判程序中
    坦承不諱（見本院111年度訴字第556號卷《下稱本院卷》第15
    9頁、第163頁），並有本院搜索票、新竹市警察局第二分局
    搜索扣押筆錄、扣押物品目錄表各1份、查獲現場及扣案物
    品照片12張、台灣尖端先進生技醫藥股份有限公司毒品原物
    鑑定實驗室毒品證物鑑定分析報告2份、扣押物品清單1份等
    件附卷足憑（見新竹地檢署110年度毒偵字第1516號偵查卷《
    下稱110毒偵1516卷》第21至26頁、第92至93頁、第97頁），
    足認被告前開任意性自白與事實相符，而可採信。綜上，本
    案事證明確，被告犯行洵堪認定，應依法論科。
二、論罪科刑：
（一）核被告所為，係犯毒品危害防制條例第11條第4項持有第
      二級毒品純質淨重20公克以上罪。
（二）累犯之說明：
　　　按刑法第47條第1項規定：「受徒刑之執行完畢，或一部
      之執行而赦免後，5年以內故意再犯有期徒刑以上之罪者
      ，為累犯，加重本刑至二分之一。」，本案被告前於108
      年間，因違反毒品危害防制條例案件，經本院以108年度
      竹簡字第1320號判決判處有期徒刑4月確定，於109年6月1
      9日易科罰金執行完畢等情，有臺灣高等法院被告前案紀
      錄表附卷可參，其於受徒刑之執行完畢後，5年以內故意
      再犯本案有期徒刑以上之罪，依法應為累犯，本院審酌被
      告之前案部分為毒品案件，與本案罪質相同，足徵被告未
      能因前案受刑事追訴處罰後產生警惕作用，於返回社會後
      ，不能自我控管，又再犯本案持有逾量毒品犯行，其刑罰
      反應力顯然薄弱；本院經審酌後認本案加重最低本刑尚無
      罪刑不相當之情形，被告之人身自由並未因此遭受過苛之
      侵害，爰依前揭說明及刑法第47條第1項之規定，加重其
      刑。
（三）爰審酌被告前已多次因施用毒品案件，經法院判決確定在
      案，有前揭臺灣高等法院被告前案紀錄表在卷可按，猶不
      知悔改，復為本案持有逾量第二級毒品之犯行，且被告所
      持有之第二級毒品數量非寡，助長毒品流通，危害社會治
      安及國家法益，所為實應予非難；惟念其坦承犯行之犯後
      態度，兼衡被告自述其高中肄業之智識程度、案發時在園
      區從事環保工作、離婚、有二名成年子女，與父母同住，
      經濟狀況小康（見本院卷第163頁），暨其犯罪之動機、
      目的、手段、素行、所生危害等一切情狀，量處如主文所
      示之刑。
三、沒收之說明：
    按查獲之第一、二級毒品及專供製造或施用第一、二級毒品
    之器具，不問屬於犯罪行為人與否，均沒收銷燬之，毒品危
    害防制條例第18條第1項前段著有明文。查被告本案扣案之
    白色透明結晶2包，經鑑定確均檢出毒品危害防制條例所列
    之第二級毒品甲基安非他命成分，有台灣尖端先進生技醫藥
    股份有限公司毒品原物鑑定實驗室毒品證物鑑定分析報告2
    份可稽，自應依毒品危害防制條例第18條第1項之規定，均
    併予宣告沒收銷燬；又盛裝上開第二級毒品甲基安非他命之
    包裝袋2只，以現今所採行之鑑驗方式，仍會殘留微量毒品
    ，而無法將之完全析離，且無析離之實益及必要，亦應併予
    宣告沒收銷燬。至鑑定時經取樣鑑驗耗用之毒品，既已用罄
    而不存在，自無庸為沒收銷燬之諭知。
據上論斷，應依刑事訴訟法第273條之1第1項、第299條第1項前
段，毒品危害防制條例第11條第4項、第18條第1項前段，刑法第
11條、第47條第1項，判決如主文。
本案經檢察官翁旭輝提起公訴，檢察官馮品捷到庭執行職務。
中　　華　　民　　國　　111 　年　　10　　月　　24　　日
                  刑事第六庭    法  官        蔡玉琪 
以上正本證明與原本無異。
如不服本判決應於收受本判決後20日內向本院提出上訴書狀，上
訴書狀應敘述具體理由。上訴書狀未敘述上訴理由者，應於上訴
期間屆滿後20日內補提理由書狀於本院(均須按他造當事人之人
數附繕本 )「切勿逕送上級法院」。 
中　　華　　民　　國　　111 　年　　10　　月　　24　　日
                                書記官        李念純
附錄本案論罪科刑法條：　　
毒品危害防制條例第11條第4項：
持有第二級毒品純質淨重20公克以上者，處6月以上5年以下有期
徒刑，得併科新臺幣70萬元以下罰金。